---
--- title: "main" format: html editor: visual ---
---

# DSAI Projekt

## Dataset

Airbnb Daten aus New York: <https://www.kaggle.com/datasets/vrindakallu/new-york-dataset?resource=download>

### Beschreibung

Im Falle dieses Datasets ist eine Beobachtung eine Immobilie, also umgangssprachlich ein (Immobilien)Objekt.

Im Folgenden werden die Columns des originalen Datasets, um eine bessere Übersicht zu verschaffen, in die "Spaltenkategorien" Basisdaten, geografische Daten, Host und Buchungen unterteilt und beschrieben.

#### Basisdaten

**id**: Unique Identifier des Objektes, id

**name**: Name des Objektes

**price**: numerisch, stetig

**room_type**: Art des Objektes - Wohnung, Zimmer etc. - kategorisch, nomial

**availability_365**: An wie vielen von 365 Tagen das Objekt verfügbar ist, numerisch, diskret

**license**: kategorisch, nominal oder

**bedrooms**: Anzahl der Schlafzimmer, numerisch diskret aber auch tlw. kategorisch nominal, z.B "Studio"

**beds**: Wie viele "Betten"/Schlafplätze es gibt, numrisch diskret

**baths**: Wie viele Badezimmer es gibt, numerisch stetig (wegen 1.5)

#### Host

**host_id**: Unique Identifier des Hosts, also der "Vermieter", id

**host_name**: Name des Hosts, kategorisch nominal

**calculated_host_listings_count**: Anzahl der Objekte die der Host aktuell listet, numerisch diskret

##### 

#### Geographische Daten

**neighbourhood_group**: Bezirk in dem sich das Objekt befindet, kategorisch, nominal

**neighbourhood**: Grätzl in dem sich das Objekt befindet, kategorisch, nominal

**latitude**: X Koordinate des Objektes, numerisch stetig

**longitude**: Y Koordinate des Objektes, numerisch stetig

**Buchung**

minimum_nights: Die Dindestdauer die man das Objekt in Tagen buchen muss, numerisch diskret

number_of_reviews: Anzahl der Bewertungen, numerisch diskret

last_review: Datum der letzten Bewertung

reviews_per_month: Durchschnittliche Anzahl der Bewertungen je Monat, numerisch stetig

rating: Durchschnittliche Bewertung, numerisch stetig - bzw. "No Review" falls keine reviews

number_of_reviews_ltm: Anzahl der Bewertungen, numerisch diskret

## Loading dataset

```{r} my_data <- read.csv("data.csv")}
```

You can add options to executable code like this

```{r} #| echo: false 2 * 2}
```

The `echo: false` option disables the printing of code (only output is displayed).
