---
--- 
title: "main" 
format: html 
editor: visual 
---

# DSAI Projekt

## 1. Dataset

### 1.1 Allgemein

Das Daset umfasst die Listings von Airbnbs in New York zum Zeitpunkt 5.1.2024. Hierbei sei vorweggenommen, dass dieses Dataset ausschließlich die verfügbaren Immobilien, sowie dessen Bewertungen etc. enthält, aber keine Buchungen o.ä

[https://www.kaggle.com/datasets/vrindakallu/new-york-dataset?resource=download](#0){.uri}

### 1.2 Beschreibung

Im Falle dieses Datasets ist eine Beobachtung eine Immobilie, also umgangssprachlich ein (Immobilien)Objekt.

Im Folgenden werden die Columns des originalen Datasets, um dem Leser eine bessere Übersicht zu verschaffen, in die "Spaltenkategorien" Basisdaten, geografische Daten, Host und Buchungen unterteilt und im einzelnen beschrieben.

#### Basisdaten

**id**: Unique Identifier des Objektes, id

**name**: Name des Objektes

**price**: numerisch, stetig

**room_type**: Art des Objektes - Wohnung, Zimmer etc. - kategorisch, nomial

**availability_365**: An wie vielen von 365 Tagen das Objekt verfügbar ist, numerisch, diskret

**license**: kategorisch, nominal oder

**bedrooms**: Anzahl der Schlafzimmer, numerisch diskret aber auch tlw. kategorisch nominal, z.B "Studio"

**beds**: Wie viele "Betten"/Schlafplätze es gibt, numrisch diskret

**baths**: Wie viele Badezimmer es gibt, numerisch stetig (wegen 1.5)

#### Host

**host_id**: Unique Identifier des Hosts, also der "Vermieter", id

**host_name**: Name des Hosts, kategorisch nominal

**calculated_host_listings_count**: Anzahl der Objekte die der Host aktuell listet, numerisch diskret

##### 

#### Geographische Daten

**neighbourhood_group**: Bezirk in dem sich das Objekt befindet, kategorisch, nominal

**neighbourhood**: Grätzl in dem sich das Objekt befindet, kategorisch, nominal

**latitude**: X Koordinate des Objektes, numerisch stetig

**longitude**: Y Koordinate des Objektes, numerisch stetig

#### Buchung

**minimum_nights**: Die Dindestdauer die man das Objekt in Tagen buchen muss, numerisch diskret

**number_of_reviews**: Anzahl der Bewertungen, numerisch diskret

**last_review**: Datum der letzten Bewertung

**reviews_per_month**: Durchschnittliche Anzahl der Bewertungen je Monat, numerisch stetig

**rating**: Durchschnittliche Bewertung, numerisch stetig - bzw. "No Review" falls keine reviews

**number_of_reviews_ltm**: Anzahl der Bewertungen, numerisch diskret

### 1.3 Visualiserung eines Datensatzes

```{r}
if (!require(jsonlite)) install.packages("jsonlite")
if (!require(tidyverse)) install.packages("tidyverse")
library(jsonlite)
library(tidyverse)

data <- read.csv("data.csv")
# json zur besseren Lesbarkeit 
data %>% head(1) %>% toJSON() %>% prettify()
```

### 

### 1.4 Überblick über das Dataset

```{r}
str(data)
```

## 2. Wissenschaftliche Fragestellung

In welchem Maße beeinflussen spezifische Standortmerkmale (wie Stadtteil und geografische Lage), die Art und Kategorie der Unterkunft (z.B. ganze Wohnung, privates Zimmer), der strukturelle Charakter des Apartments (wie Anzahl der Schlafzimmer und Bäder), sowie die Verfügbarkeit im Jahresverlauf, die Preisgestaltung von Airbnb-Listings in New Yorks?

## 3. Logbook

### 3.1 Data Preparation

**Benötige Spalten:**

Aufgrund meiner spezifischen Fragestellung, werden nur einige der vielen Spalten die dieses Dataset bereitstellt, benötigt. Konkret folgende:

`id, name, price, room_type, availability_365, bedrooms, baths, neighbourhood_group, neighbourhood, latitude, longitude, minimum_nights`

#### 

**Spalten, die gecleaned werden müssen:**

Diese liegen aber nicht zwingend in der Form, die ich benötige vor. Beispielsweise enthält die Spalte `Bedroom` in der Regel numerische, stetige Werte wie beispielsweise 2 oder 2.5, in Ausnahmefällen aber aber auch den kategorisch, nominalen Werte wie "Studio". Da ein Studio in Wirklichkeit auch nur ein "großer Raum" ist, könnte man zur Analyse mittels Plots, den Wert Studio als Kompromiss in den Zimmerwert 1.5 umwandeln.

Von so einem "Edge-Case" ist auch die Spalte `Baths` betroffen. Diese kann abseits numerischer, stetiger Werte auch den Wert "Not Specified" enthalten. Bezogen auf die folgendne Auswertungen könnte man beim Wert "not-specified" von dem Wert 0 ausgehen (warum sollte man das nicht spezifizieren bei der Erfassung der Daten, warum lässt Airbnb ein leeres Feld zu (User vergessen?)?) oder sich den Durschnitt der Bäder in Abhängigkeit ähnlicher Wohnungen ansehen. Der Einfachheit halber, wird hierbei aber Variante 1 verwendet.

Um wieder zum wesentlichen zurückzukehren, die Werte solcher Spalten müssen in ein einheitliches, sich durchziehendes Format normalisiert werden.

Von solchen Inkonsistenzen sind konkret nur die beiden oben beschriebenen Spalten betroffen:

```{r}
data %>% select(bedrooms) %>% unique
data %>% select(baths) %>% unique

```

Aufgrund dessen, dass die Spalten auch String Werte enthalten werden die Daten seitens R auch so geparsed - wenn man sich mittels `str()` die Tabelle ansieht, so lässt sich erkennen, dass R hier den Datentyp "char" für die Spalte spezifiziert.

Zusätzlich zu den beiden Spalten, gehören aber auch die andern Spalten, die als "Lookup" dienen, also z.B Bezirk, Grätzl und Immobilientyp in Faktorielle zur besseren Verwendung umgewandelt.

**Tatsächliche Preparation:**

```{r}
try_convert_to_numeric <- function(x) {
  numeric_value <- as.numeric(x)
  ifelse(is.na(numeric_value), 0, numeric_value)
}


sanitized_data <- 
data %>%
  mutate(
    bedrooms = case_when(
      bedrooms == "Studio" ~ 1.5,
      TRUE ~ try_convert_to_numeric(bedrooms)
    ),
    baths = case_when(
      baths == "Not specified" ~ 0,
      TRUE ~ try_convert_to_numeric(baths)
    ),
    room_type = as.factor(room_type),
    neighbourhood_group = as.factor(neighbourhood_group),
    neighbourhood = as.factor(neighbourhood)
  ) %>% 
  select (
    id, name, price, room_type, availability_365, bedrooms, baths,
    neighbourhood_group, neighbourhood, latitude, longitude, minimum_nights
  )

View(sanitized_data)
```

## 3.x Probleme

1.  Wieso auch immer, bekomme ich beim folgenden mutate von bedrooms konstant das Warning, dass "NAs durch Umwandlung erzeugt" werden. Obwohl ich sogar eine Funktion geschrieben habe, die diese Werte – falls die vorkommen sollten - dediziert zu 0 umwandelt.

```{r}
try_convert_to_numeric <- function(x) {
  numeric_value <- as.numeric(x)
  ifelse(is.na(numeric_value), 0, numeric_value)
}


data %>%
  mutate(
    bedrooms = case_when(
      bedrooms == "Studio" ~ 1.5,
      TRUE ~ try_convert_to_numeric(bedrooms)
    )
  ) %>% select(bedrooms) %>% unique()

```

2.  Nachdem "applien" von Operatoren auf ein Dataset, wird bei mir im daraus resultierenden Table nur noch die erste Seite richtig dargestellt. Alle darauffolgenden Seiten sind dann "blank". In Kombination mit Punkt 1) hat sich dadurch hier für mich das Bild ergeben, dass da ja doch irgendwie NA oder Null etc. drinnen stehen könnte... Die Lösung hierfür ist, den Output in einer Variable zu speichern und dann mittels `View(result)` zu visualsieren:

    ```{r}
    xyz <- data %>%
      mutate(
        bedrooms = case_when(
          bedrooms == "Studio" ~ 1.5,
          TRUE ~ try_convert_to_numeric(bedrooms)
        )
      ) %>% select(bedrooms) %>% unique()

    View(xyz)
    ```

## 4. Kurzbeschreibung der Datendokumentation

### 

## 5. Beschreibung der Daten inkl. Plots

### 5.1 Deskriptive Statistik

#### 5.1.1 Erklärung

Im folgenden werden je numerischen Column, die Lagemaße, das Minimum & Maximum, sowie auch die Standardabweichung dargestellt.

Bei den kategorischen Columns, wird im Gegensatz dazu lediglich die relative Häufigkeit je Wert dargestellt.

Hierbei sei erwähnt, dass von dieser Statistik die id, die neighborhood und die latitude/longitude Spalten excludiert werden:

-   id: kein Mehrwert

-   neighborhood: zu viele Werte, vor allem oftmals mit rel. Häufigkeit unter 1%, Visualisierung bringt nicht wirlich etwas

-   latitude/longitude: Bei Koordinaten kann man mit einem Median, Standardabweichung etc. perse wenig anfangen (z.B um sich einen Überblick zu verschaffen)

#### 5.1.2 Auswertung

```{r}
if (!require(vtable)) install.packages("vtable")
library(vtable)
library(tidyverse)

columns_to_exclude <- c('id', 'neighbourhood', 'latitude', 'longitude')
# alle column names und obige extrahieren
columns <- sanitized_data %>% colnames() %>% setdiff(columns_to_exclude)

# nur obige columns visualisieren, Visualisierung mittels kable (inline statt Viewer) & zus. Median errechnen
sumtable(sanitized_data, vars = columns, add.median = TRUE, out = 'kable')
```

#### 5.1.3 Beschreibung der ausgewerteten Daten

**price:** Der durschnittl. Preis je Nacht liegt bei ca. 188 \$, Median bei 125 \$, jedoch ist dieser relativ volatil, was an der Standardabweichung von 1023 \$ erkennen lässt. Das liegt vermutlich an den hohen Preisen der Objekte im Q4 - ca. 25% der Daten haben einen Preis der ca. zwischen 199 nd 100.000 liegt. Dies ist wahrscheinlich auf unterschiedliche Lagen/Typen zurückzuführen - Einzelnzimmer kostet deutlich weniger als gesamte Wohnung..., kann aber genausogut nur ein Ausreißer sein, der die stdev so dermaßen hochtreibt: hierzu dann aber mehr weiter unten

**room_type:** Am populärsten sind Apartments/Häuser, gefolgt von Einzelräumen in Apartments/Häusern, Hotelzimmer und geteilte Räume sind auf die Gesamtanzahl gerechnet, praktisch nicht präsent.

**availibility_365**: Ein Objekt steht durchschn. 206 Tage je Jahr zur Verfügung bzw. laut Median 215 Tage je Jahr, also relativ ähnlich. Hier ist aber auch wieder die Standardabweichung mit 135 Tagen relativ hoch. Jedenfalls kann gesagt werden, das mehr als die Hälfte aller Objekte über ein halbes Jahr (je Jahr) zur Verfügung stehen, daher diese wahrscheinlich dediziert für die Vermietung angedacht sind oder im Falle eines Zweitwohnsitzes z.B die eine Jahreshälfte vermietet werden.

**bedrooms:** Die meisten Objekte beschränken sich auf 1-1.5 Zimmer (Median 1, arithm. Mittel 1.4), die Standardabweichung ist hier mit 0,8 auch relativ gering.

**baths:** Die meisten Objekte haben genau 1 Badezimmer (Median 1, arithm. Mittel 1.2), die Standardabweichung ist hier mit 0.48 nochmals geringer als bei den Schlafzimmern

**neighbourhood_group:** Der Bezirk in dem am meisten Objekte angesiedelt ist, ist Manhatten (39%), gefolgt von Brooklyn (37%) und Queens (18%). Bronx und Staten Island kommen hierbei, gemeinsam lediglich auf 6%

**minimum_nights:** Es zeigt sich, dass die mindest Anzahl an Nächtigungen laut arithm. Mittel bei 29 und Median bei 30 liegt, daher durchschnittlich 1 Monat. Hierbei lässt sich herauslesen, dass mehr als 50% der Objekte eine Mindestnächtigungsdauer von 30 Tagen haben. In Q1 sind dann vergleichsweise Objekte angesiedelt die 1 Nacht - 30 Nächte am Stück gebucht werden können, daher mehr für spontane Nächtigungen, Kurztrips/Urlaube, während sich in Q4 Objekte befinden, die dann min. 30 Nächtigungen gemietet werden müssen - also alles von meheren Monaten bis teilweise mehrere Jahre.

### 5.2 Plots

#### 5.2.1 Visualisierung der geografischen Merkmale

Im Folgenden werden mittels Leaflet die Objekte entsprechend ihrer Koordinaten auf einer Karte platziert. Zus dazu. haben die Marker (ein Objekt = Marker) eine andere Farbe, die je Bezirk über die Farbpalette eruiert wird.

In weiterer Folge werden die Details des Objektes beim Klick auf dieses dargestellt. Die Essenz dieser Darstellung ist es dem Leser einen Überblick über die Objekte und deren geografische Positionierung zu verschaffen, bzw. hier herauszufinden wie sich die Bezirke abgrenzen & ob diese Info mit den Koordinaten übereinstimmt, was wie in der Karte zu sehen ist der Fall ist.

Sollte die Karte zu unübersichtlich sein bzw. sie aufgrund der vielen Datenpunkte etwas "hängen", dann sollte die letzte Zeile clusterOptions wieder einkommentiert werden. Diese sorgt dafür, dass die Datenpunkt je nach geograf. Nähe zusammengefasst werden und dann erst bei einem Klick auf den Cluster, Subcluster bzw. die einzelnen Objekte dargestellt werden.

```{r}
if (!require(leaflet)) install.packages("leaflet")
library(leaflet)

# Farbpalette
palette <- colorFactor(
  palette = "viridis", 
  domain = sanitized_data$neighbourhood_group
)

# Map erstellen
map <- leaflet(sanitized_data) %>%
  addTiles() %>%  
  addCircleMarkers(
    ~longitude, ~latitude, 
    color = ~palette(neighbourhood_group), 
    opacity = 1, fillOpacity = 1, radius = 2,
    popup = ~paste(
      "<b>Name:</b> ", name, "<br>",
      "<b>Price:</b> ", price, "$ <br>",
      "<b>Neighbourhood:</b> ", neighbourhood_group, "<br>",
      "<b>Room Type:</b> ", room_type, "<br>",
      "<b>Bedrooms:</b> ", bedrooms, "<br>",
      "<b>Bathrooms:</b> ", baths, "<br>",
      "<b>Min. Nights:</b> ", minimum_nights, "<br>",
      "<b>Availability in days:</b> ", availability_365, "<br>",
      sep = ""),
    # clusterOptions = markerClusterOptions()
  )

# Anzeigen
map
```

#### 5.2.2 Visualisierung des Merkmales Preis

Im Folgenden wird der Preis mittels zweier Histogramme dargestellt. Da wie unter 5.1 beschrieben, es beim Preis eine starke Streuung durch Ausreißer gibt, habe ich hierzu die unteren 75% der Preise in einem "normalen" Histogramm dargestellt, während ich die oberen 25% der Preise, also jene von 200 \$ - 100.000 \$ in einem logarithmisch skalierten Histogramm dargestellt habe.

Letzteres ist zwar durch die logarithmische Skalierung lesbarer, stellt aber durch die Ausreise noch immer nicht all zu viele Informationen bereit. Als Alternative dazu könnte man bei der Auswertung Ausreißer zur Gänze entfernen oder wie im ersten Histogramm nochmals kleinere Subgruppen erstellen.

```{r}

library(tidyverse)

# Berechnung von Q3 Ende
q3_border <- quantile(airbnb_data$price, 0.75)

# Aufteilung der Daten
daten_75_quartil <- subset(airbnb_data, price <= q3_border)
daten_rest <- subset(airbnb_data, price > q3_border)

# Histogramme erstellen
histogramm_q1_q2_q3 <- ggplot(daten_75_quartil, aes(x = price)) +
  geom_histogram(fill = "blue", color = "grey") +
  labs(
    title = "Preisverteilung der Listings (untere 75%)", 
    x = "Preis", 
    y = "Anzahl der Listings"
  )

histogramm_q4 <- ggplot(daten_rest, aes(x = price)) +
  geom_histogram(fill = "red", color = "grey", binwidth  = 500) + 
  scale_y_log10() +
  labs(
    title = "Preisverteilung der Listings (obere 25%)", 
    x = "Preis", 
    y = "Anzahl der Listings (logarithmisch)"
  )

# Anzeigen
print(histogramm_q1_q2_q3)
print(histogramm_q4)

```

#### 5.2.3 Relative Häufigkeit der room_types

Im Folgenden wird die relative Häufigkeit je room_type dargestellt.

```{r}
library(tidyverse)


# Berechnung der rel Häufigkeiten
daten_raumtypen <- 
  sanitized_data %>%
  count(room_type) %>%
  mutate(rel_haeufigkeit = n / sum(n))

# Erstellung des Balkendiagramms
raumtypen_diagramm <- 
  ggplot(
    daten_raumtypen, 
    aes(
      x = room_type, 
      y = rel_haeufigkeit, 
      fill = room_type, 
      
    )
  ) +
  geom_bar(
    stat = "identity", 
  ) 
  labs(
    title = "Relative Häufigkeit der Room Types", 
    x = "Room Type", 
    y = "Relative Häufigkeit"
  ) +
  scale_y_continuous(labels = scales::percent_format()) + 
  scale_fill_brewer(palette = "Set1")

print(raumtypen_diagramm)
```

#### 5.2.4 Visualisierung der Verfügbarkeit auf 365 Tage

Im Folgenden wird die Verfügbarkeit der Immobilien (von 365 Tagen) in einem Histogram dargestellt. Hierbei werden die Einträge abhängig von der Verfügbarkeit in die Kategorien Niedrig, Mittel, Hoch und Sehr Hoch unterteilt.

```{r}
library(tidyverse)

sanitized_data <- sanitized_data %>%
  mutate(availability_category = cut(availability_365,
                                     breaks = c(0, 91, 182, 274, Inf),
                                     labels = c("Niedrig", "Mittel", "Hoch", "Sehr Hoch")))

# NA rows rausfiltern (sollte eig. keine geben)
filtered_data <- sanitized_data %>% filter(!is.na(availability_category))

# Histogramm
p <- ggplot(
    filtered_data, 
    aes(x = availability_365)
  ) +
  geom_histogram(binwidth = 10, fill = "blue", color = "grey") +
  facet_wrap(~availability_category, scales = "free") +
  labs(
    title = "Verfügbarkeit von 365 Tagen in Kategorien", 
    x = "Verfügbarkeit (Tage)", 
    y = "Anzahl der Listings"
  )

print(p)
```

#### 5.2.6 availibility abcd

```{r}
library(ggplot2)

sanitized_data %>%
  group_by(room_type) %>%
  summarize(Average_Availability = mean(availability_365, na.rm = TRUE)) %>%
  ggplot(aes(x = room_type, y = Average_Availability, fill = room_type)) +
  geom_bar(stat = "identity") +
  labs(x = "Raumtyp", y = "Durchschnittliche Verfügbarkeit (Tage pro Jahr)", title = "Durchschnittliche Verfügbarkeit nach Raumtyp")


```

```{r}
ggplot(data, aes(x = minimum_nights, y = price)) +
  geom_point(aes(color = room_type), alpha = 0.5) +
  scale_color_discrete(name = "Raumtyp") +
  labs(x = "Mindestnächte", y = "Preis", title = "Beziehung zwischen Preis und Mindestaufenthalt")

```

## 6. Explorative Datenanalyse

Während in der obigen Sektion ausschließlich Variablen ohne Zusammenhang visualisiert/analyisiert worden sind, geht es in dieser Sektion darum Zusammenhänge festzustellen und darzustellen.

### 6.1 Zusammenhang zwischen Stadtteil und Preis

Im folgenden Scatterplot werden Preise in Korrelation mit dem Stadtteil gegenübergestellt. Hierbei lässt sich erkennen, dass mit Abstand die teuersten Gegenden Manhatten und Brooklyn sind, während die anderen 3 Bezirke tendentiell eher günstiger sind. Hierbei muss aber auch bedacht werden, dass sich fast 80% der Immobilien in diesen beiden Bezirken befinden, weswegen hier die Chance für Immobilien mit höheren Preisen enstpr. besser gegeben ist.

```{r}
library(ggplot2)
library(tidyverse)

# "Ausreißer" herausfiltern
airbnb_data <- airbnb_data %>% filter(price < 5000)

# Scatterplot
p <- ggplot(
    airbnb_data, 
    aes(x = price, y = neighbourhood_group)
  ) +
  geom_jitter(width = 0.2, height = 0, alpha = 0.7) + 
  labs(
    title = "Zusammenhang zwischen Stadtteil und Preis",
    x = "Preis", 
    y = "Stadtteil"
  )

print(p)
```
